最高法院刑事判決　　　　　　一○○年度台上字第五三八三號
上　訴　人　台灣高等法院檢察署檢察官　
被　　　告　林明政
選任辯護人　陳文正律師
被　　　告　許清泉
上列上訴人因被告等強盜等罪案件，不服台灣高等法院中華民國
九十九年四月二十九日第二審判決（九十八年度上訴字第三八七
○號，起訴案號：台灣桃園地方法院檢察署九十八年度偵字第六
七五一號），提起上訴，本院判決如下：
    主  文
上訴駁回。
    理  由
按刑事訴訟法第三百七十七條規定，上訴於第三審法院，非以判
決違背法令為理由，不得為之。是提起第三審上訴，應以原判決
違背法令為理由，係屬法定要件。如果上訴理由書狀並未依據卷
內訴訟資料，具體指摘原判決不適用何種法則或如何適用不當，
或所指摘原判決違法情事，顯與法律規定得為第三審上訴理由之
違法情形，不相適合時，均應認其上訴為違背法律上之程式，予
以駁回。本件原判決以公訴意旨略以：(一)被告許清泉（按綽號「
阿川」）與陳成智、賴振毅、鄭儒澤、何任平、甯守成等人共同
基於意圖為自己不法所有之犯意聯絡，於民國九十六年二月十八
日晚間十一時許，被告許清泉得知桃園縣中壢市○○街七五號內
，有人把玩麻將牌，即由賴振毅駕駛其女友父親所有之車牌號碼
五三八八─ＫＳ自用小客車，搭載鄭儒澤、陳成智、何任平、甯
守成等人，並攜帶客觀上足供兇器使用之西瓜刀三把、殺傷力未
明之銀色手槍一支，推由甯守成在車上把風，另由陳成智、賴振
毅、何任平、鄭儒澤分別頭戴頭套、手戴手套，手持上開西瓜刀
、銀色手槍進入上址。鄭儒澤為控制現場，即持上開銀色手槍對
天花板射擊，陳成智、賴振毅、何任平則控制在場之人，以此強
暴、脅迫方式，至使蔡玉瑄等人不能抗拒，而強取蔡玉瑄等人所
有置於桌上之現金約新台幣（下同）二萬元、金項鍊一條等物。
得手後，旋由甯守成駕駛上開車輛搭載離去，所得財物由陳成智
等人與被告許清泉朋分花用（下稱中壢市○○街民宅案件）。(二)
被告許清泉、林明政（按綽號「小林」）與陳成智、謝東曇、賴
振毅、李承洪、林景晟等人共同基於意圖為自己不法所有之犯意
聯絡，於九十六年十月十一日晚間十一時十分許，被告許清泉提
供情資，被告林明政指示賴振毅駕駛車輛搭載陳成智、謝東曇、
李承洪、林景晟等人，攜帶客觀上足供兇器使用之西瓜刀、開山
刀，及改造手槍一支（經鑑定不具殺傷力），前往桃園縣楊梅鎮
高榮里北高山頂四二之二號貨櫃屋檳榔攤外，推由賴振毅在外把
風，另由陳成智、李承洪、林景晟、謝東曇分別頭帶頭套、手戴
手套，手持上開西瓜刀、開山刀、改造手槍，進入檳榔攤內，喝
令在場之店員古彩鈺及打麻將之人不准擅動，以此強暴、脅迫方
式，至使古彩鈺及打麻將之人不能抗拒，而強取置於桌上及被害
人衣服口袋內之現金約五萬多元及行動電話二支。得手後，旋由
賴振毅駕駛車輛搭載陳成智、謝東曇、李承洪、林景晟逃逸，所
得財物由陳成智等人與被告許清泉、林明政朋分花用（下稱楊梅
鎮貨櫃屋檳榔攤案件）。(三)被告許清泉、林明政與陳成智、謝東
曇、賴振毅、何任平、甯守成共同基於意圖為自己不法所有之犯
意聯絡，於九十六年十月十三日晚間十一時三十分許，被告許清
泉提供在桃園縣平鎮市○○街八巷十六弄二號之超商二樓有人打
麻將之情資，被告林明政指示謝東曇駕駛車輛搭載陳成智、賴振
毅、何任平、甯守成等人，攜帶客觀上足供兇器使用之西瓜刀、
開山刀及改造手槍一支（經鑑定不具殺傷力），前往上址超商外
，推由謝東曇在外把風，另由陳成智、賴振毅、甯守成、何任平
四人分別頭帶頭套、手戴手套，手持上開西瓜刀、開山刀、改造
手槍，進入超商二樓，喝令許炳辰及在場打麻將之人不准亂動，
以此強暴、脅迫方式，至使許炳辰及打麻將之人不能抗拒，而強
取置於桌上及被害人衣服口袋內之現金約十萬元。得手後，旋由
謝東曇駕駛車輛搭載陳成智、賴振毅、何任平、甯守成逃逸，所
得財物由陳成智等人與被告許清泉、林明政朋分花用（下稱平鎮
市超商二樓案件）。(四)被告林明政與陳成智、何任平共同基於意
圖為自己不法不法所有之犯意聯絡，起意強盜新竹某賭場之財物
，被告林明政先帶同陳成智等人，分別於九十六年十月十四日、
十五日、二十一日，前往新竹某賭場勘查，推由陳成智、何任平
下手。陳成智、何任平等明知具有殺傷力之獵槍及子彈，分別係
槍砲彈藥刀械管制條例第四條第一項第一款、第二款列管之槍砲
、彈藥，非經中央主管機關許可，不得持有，仍於九十六年十月
二十六日晚間七時許，由陳成智駕駛車輛搭載何任平，前往桃園
縣新屋交流道附近黃文廷住處，向黃文廷借得具有殺傷力之制式
霰彈槍一支及制式霰彈二顆，而持有之。嗣陳成智與何任平駕駛
車輛欲前往集結地點時，為警當場查獲，並扣得上開霰彈槍、霰
彈，而未及著手實行強盜犯行（下稱新竹賭場案件）。因認被告
許清泉就(一)部分，涉犯刑法第三百三十條第一項之結夥攜帶兇器
強盜罪嫌（按第一審判決、原判決均漏載「攜帶兇器」）；被告
許清泉、林明政就(二)、(三)部分，涉犯刑法第三百三十條第一項之
結夥攜帶兇器強盜罪嫌；被告林明政就(四)部分，涉犯槍砲彈藥刀
械管制條例第八條第四項之未經許可持有獵槍罪嫌、第十二條第
四項之未經許可持有子彈罪嫌，及刑法第三百二十八條第五項之
預備強盜罪嫌（按公訴意旨認就(四)部分之各罪係一行為所犯，應
依刑法第五十五之想像競合犯規定，從一重處斷）等情。惟經審
理結果，認為不能證明被告許清泉、林明政有上開公訴意旨所指
之犯罪，因而維持第一審諭知被告等均無罪之判決，駁回檢察官
在第二審之上訴。原判決已依據卷內資料詳為說明所憑之理由，
從形式上觀察，並無何違背法令之情形存在。檢察官上訴意旨略
以：(一)證人賴振毅於九十七年一月十七日警詢時證稱：被告許清
泉提供情資，並指使其等犯案，得手案件包括中壢市○○街民宅
案件、平鎮市超商二樓案件及楊梅鎮某廢棄工寮案件。中壢市○
○街民宅案件使用之槍枝是被告許清泉所提供，是伊與陳成智、
鄭儒澤、何任平、甯守成一起到新屋交流道附近一處民宅，由陳
成智下車向被告許清泉拿取。強盜所得還分幾千元給被告許清泉
，並將槍枝還給被告許清泉（見九十八年度偵字第六七五一號卷
第九三至九五頁）；九十七年二月二十一日檢察官訊問時證稱：
中壢市○○街民宅案件使用之槍枝是伊與陳成智向被告許清泉借
得（見九十八年度他字第二三九號卷第一二二頁）；九十七年二
月二十六日警詢時證稱：被告許清泉提供情資，並指使其等強盜
得手案件包括中壢市○○街民宅案件、楊梅鎮貨櫃屋檳榔攤案件
、平鎮市超商二樓案件（見九十八年度偵字第六七五一號卷第九
八頁）；同日檢察官訊問時證稱：被告許清泉指使其等強盜案件
包括中壢市○○街民宅案件、楊梅鎮貨櫃屋檳榔攤案件、平鎮市
超商二樓案件及廢棄工寮案件（見九十八年度偵字第六七五一號
卷第二二六頁）；九十七年五月二十一日警詢時證稱：被告林明
政、許清泉一起叫其等犯案，伊所涉及強盜案件，大部分都是被
告許清泉告訴其等，被告林明政再交代犯案細節等語（見九十八
年度偵字第六七五一號卷第一○一頁）。證人陳成智於九十七年
一月十六日、二月二十六日警詢、二月二十一日、二十六日檢察
官訊問時證稱：中壢市○○街民宅案件是被告許清泉提供情資及
手槍，聯絡方式是被告許清泉先打電話給伊，由伊請賴振毅過去
與被告許清泉面談，再回來與伊討論。被告許清泉指使其等犯案
，其等告訴被告許清泉沒有槍械，因此在犯案前二天，由伊與賴
振毅一起到新屋交流道附近一處畫廊，向被告許清泉取得手槍，
犯案後又在畫廊將槍枝還給被告許清泉，並將犯案所得金錢分二
成給他。除中壢市○○街民宅案件外，由被告許清泉指使且得手
之強盜案件還有平鎮市超商二樓案件及廢棄工寮案件，就平鎮市
超商二樓案件，被告許清泉也有提供槍枝，被告許清泉有說犯案
後他固定要分兩成（見九十八年度偵字第六七五一號卷第一○五
至一○七頁、第一一二、二二六頁、九十八年度他字第二三九號
卷第一一四頁）；九十七年六月十一日台灣桃園地方法院九十七
年度訴字第一六五、三八七、四二六號案件（下稱另案）審理時
證稱：楊梅鎮貨櫃屋檳榔攤案件、平鎮市超商二樓案件之強盜地
點，是由被告許清泉所提供，事後他有分得作案所得金錢。事先
都沒有說好要如何分工，是伊和賴振毅、謝東曇討論要去犯案，
其他人聽到才說要參加。中壢市○○街民宅案件也是被告許清泉
提供情資，當天有攜帶槍枝，是伊在作案前約一個月向被告許清
泉借得。是被告許清泉說要將槍枝寄放在伊這裡，沒有說要做什
麼，伊不知道被告許清泉有無提供小黑檳榔攤地點供其等犯案（
見九十八年度他字第二三九號卷第九一至九四頁）。證人謝東曇
於九十七年一月十八日、二月二十六日、五月二十一日警詢時證
稱：被告許清泉提供情資案件是楊梅鎮貨櫃屋檳榔攤案件、平鎮
市超商二樓案件及小黑檳榔攤案件，被告許清泉都是到亮妞檳榔
攤，告訴伊及賴振毅犯案地點有多少人、多少錢、有無武器，被
告許清泉並要求得手後每個案件都要獲利二成，除小黑檳榔攤外
，其他案件被告許清泉都有分到現金，被告許清泉就平鎮市超商
二樓案件，有提供一把黑色槍械給「小賴」，被告林明政是與被
告許清泉一起叫其等去犯案之人，伊與被告林明政見面三至四次
，分別在中央大學、亮妞檳榔攤、新屋交流道，他會提供其等有
關犯案時間、地點、狀況。得手後，被告林明政分得獲利二成，
被告林明政教唆其等犯案目標均未得手，伊不知道被告許清泉、
林明政關係為何，都是賴振毅與他們談，伊再配合賴振毅犯案（
見九十八年度偵字第六七五一號卷第一一五、一一六、一一八、
一二○、一二一頁）；九十七年二月二十一日、二十六日檢察官
訊問時證稱：伊與被告許清泉見面很多次，被告許清泉指使之案
件包括中壢市○○街民宅案件、楊梅鎮貨櫃屋檳榔攤案件、平鎮
市超商二樓案件及小黑檳榔攤案件，至於廢棄工寮案件，伊不清
楚。另金陵路二段五一○號扣案槍枝、子彈及中壢市芝芭里芝芭
五一號停車場鞋櫃旁之垃圾袋內子彈，是被告許清泉於一、二個
月前，在平鎮市丹尼爾汽車旅館交給伊（見九十八年度偵字第六
七五一號卷第二二六頁、九十八年度他字第二三九號卷第一二○
頁）；九十八年一月二十日檢察官訊問時證稱：都是賴振毅、陳
成智與被告許清泉、林明政接洽後，由陳成智過來載伊。伊與被
告許清泉碰面地點有一次在新屋交流道，一次在平鎮市丹尼爾汽
車旅館，在場之人除被告許清泉外，有伊與賴振毅、陳成智。伊
有一次與被告林明政見面，是在中央大學附近，當時有伊與賴振
毅、陳成智在場。伊記得被告許清泉提供情資案件有楊梅鎮貨櫃
屋檳榔攤案件及平鎮市超商二樓案件，都是由賴振毅及陳成智到
被告許清泉車上去談，因為伊與被告許清泉不熟，所以沒有靠過
去聽等語（見九十八年度他字第二三九號卷第二五至二七頁）。
則證人陳成智、賴振毅、謝東曇所述被告許清泉、林明政指示強
盜案件之「時間」、「地點」，及被告許清泉要「分二成」、「
提供槍枝」等情相符，且內容詳實，足以採信。原審徒以上述證
人於第一審事後翻異之詞，或前後所證內容稍有歧異，即遽為不
採，而未依職權深入探究證人陳成智、賴振毅、謝東曇先後之證
詞，何者有誤？何者為真？即遽為無罪判決，有採證違反經驗法
則、論理法則之違法。(二)陳成智等人結夥強盜地點係麻將賭場或
一般人住處或超商二樓等隱密處所，若無被告許清泉、林明政提
供情資，陳成智等人無由達成目標。又原審以證人陳成智、賴振
毅、謝東曇於第一審翻異前供，否認被告許清泉參與，係以其等
在偵查中供出被告許清泉為主謀，乃在避免賴振毅、謝東曇被認
定為主謀而從重處罰云云，惟證人陳成智、賴振毅、謝東曇於偵
查中只供出「阿川」為共犯，台灣桃園地方法院檢察署檢察官於
九十八年一月十二日（按應係九十七年十二月三十日）簽分九十
八年度他字第二三九號強盜案件，被告名字係記載為「阿川」，
並無「阿川」之真實姓名，是證人陳成智、賴振毅、謝東曇事後
翻異前供，證稱在偵查中供出被告許清泉為主謀，乃在避免賴振
毅、謝東曇被認定為主謀而從重處罰云云，不可採信。(三)被告許
清泉如何指使陳成智等人犯案，證人賴振毅證稱：伊都是與陳成
智一起去找被告許清泉（見九十八年度偵字第六七五一號卷第九
八頁）；證人陳成智證稱：伊與被告許清泉之聯絡方式，是被告
許清泉先打電話給伊，由伊請賴振毅過去與被告許清泉面談，然
後再回來與伊討論（見九十八年度偵字第六七五一號卷第一○七
頁）；證人謝東曇先證稱：被告許清泉都是到亮妞檳榔攤告訴伊
及賴振毅，關於犯案地點有多少人、多少錢、有無武器（見九十
八年度偵字第六七五一號卷第一一五頁），後改證稱：都是賴振
毅、陳成智與被告許清泉、林明政接洽後，陳成智再過來載伊，
之後都是由賴振毅及陳成智到被告許清泉車上去談，因為伊與被
告許清泉不熟，所以沒有靠過去聽等語（見九十八年度他字第二
三九號卷第二五、二六頁）。參互以觀，被告許清泉、林明政確
有參與其事，原審徒以證人賴振毅、陳成智、謝東曇所供稍有歧
異，即完全不採，所為採證難認合法。(四)關於取得中壢市○○街
民宅案件使用之槍枝，證人賴振毅證稱：槍枝是被告許清泉所提
供，伊與陳成智、鄭儒澤、何任平、甯守成一起到新屋交流道附
近一處民宅，由陳成智下車向被告許清泉拿取（見九十八年度偵
字第六七五一號卷第九三頁），核與證人陳成智證稱：中壢市○
○街民宅案件使用之手槍，是被告許清泉指使其等犯案，其等告
訴被告許清泉沒有槍械，因此在犯案前二天，伊與賴振毅一起到
新屋交流道附近一處畫廊，向被告許清泉取得（見九十八年度偵
字第六七五一號卷第一○六頁），就向被告許清泉取得槍枝而犯
中壢市○○街民宅案件之基本事實，並無歧異。原審卻認賴振毅
、陳成智所述向被告許清泉取得槍枝過程，相互矛盾，因而摒棄
不採，與卷證資料不合，自屬採證違法。(五)原判決理由說明證人
賴振毅、陳成智涉犯中壢市○○街民宅案件、楊梅鎮貨櫃屋檳榔
攤案件、平鎮市超商二樓案件；證人謝東曇涉犯楊梅鎮貨櫃屋檳
榔攤案件、平鎮市超商二樓案件；證人鄭儒澤涉犯中壢市○○街
民宅案件部分，業經台灣高等法院九十八年度上訴字第八七五號
判決認定有罪，經最高法院撤銷發回，由台灣高等法院九十八年
度上更(一)字第四九五號案件審理中，將被告許清泉列為中壢市○
○街民宅案件、楊梅鎮貨櫃屋檳榔攤案件、平鎮市超商二樓案件
之共同正犯（見原判決第六頁）。原判決理由引用上開案件認定
被告許清泉為共同正犯之事實，卻諭知被告許清泉無罪，而未說
明不採上開案件所為認定之理由，有判決理由矛盾、不備之違法
。(六)警方執行通訊監察結果顯示，證人賴振毅使用門號0000
000000行動電話，於九十六年十月二十五日晚間六時三十
分許，與被告林明政使用之門號0000000000行動電話
通話，其內容為：「（林明政）：那個今天那個牌要不要下啦！
（賴振毅）：不要下？」；九十六年十月二十六日零時三分許，
與陳成智使用之門號0000000000行動電話通話，其內
容為：「（陳成智）：新竹的喔！（賴振毅）：就有朋友那邊的
啊！你不是也有去他那邊看盤，我們一起去的啊！（陳成智）：
你是說小林的喔！（賴振毅）：明天可以下啦！（陳成智）：小
林喔！（賴振毅）：就上次我們一起去看的咩！（陳成智）：是
小林的嗎！（賴振毅）：對啊！」（見九十八年度偵字第六七五
一號卷第一九二至一九四頁），且九十六年十月十四日、十五日
、二十一日通話基地台位置顯示，證人賴振毅有前往新竹市（見
九十八年度偵字第六七五一號卷第一七二、一七五、一八四頁）
。又證人陳成智於第一審證稱：九十六年十月二十六日伊與賴振
毅之通話內容，是賴振毅告訴伊他有個朋友叫「小林」，要帶他
去看有沒有人在賭博地方，當時只是要去看，還沒有決定是否要
行搶等語（見第一審卷第一四四、一四五頁）。上述被告林明政
與證人賴振毅通話內容提及到新竹朋友那邊看盤，並由陳成智向
黃文廷借槍，就是要去強盜賭場，看盤就是前往察看環境，熟悉
路徑，與股票買賣無關。佐以證人賴振毅之看守所接見紀錄記載
：「（賴振毅）：小林有沒有被抓進來。（劉康信）：誰？（賴
振毅）：小林阿。（劉康信）：沒有？（賴振毅）：都沒有喔，
你有沒有跟他聯絡。（劉康信）：有阿，他知道你被抓，我就有
跟他通電話阿，他有叫我來給你會客，看你們怎麼樣阿」（見九
十八年度偵字第六七五一號卷第二○四頁），足見被告林明政確
有參與新竹賭場案件。原審認被告林明政並未參與，尚與卷證資
料未合，自屬採證違法等語。按證據之取捨與證據之證明力如何
，均屬事實審法院得裁量、判斷之職權；苟其此項裁量、判斷，
並不悖乎經驗法則或論理法則，又已於判決內論述其何以作此判
斷之心證理由者，即不得任意指摘其為違法，而據為提起第三審
上訴之合法理由。經查：(一)原判決理由說明證人即共犯賴振毅、
陳成智、謝東曇於警詢、檢察官訊問時及第一審、另案之供述或
證述，就被告許清泉、林明政有無、如何參與、所參與案件及取
得犯案槍枝之本來目的、過程等情，或前後不一，或彼此不符，
並參酌證人即共犯鄭儒澤、何任平於警詢、檢察官訊問時及原審
之供述或證述，因而不採證人賴振毅、陳成智、謝東曇於警詢、
檢察官訊問時及另案所為不利於被告許清泉、林明政之供述或證
述（見原判決第六至十四頁），審酌原判決所指證人賴振毅、陳
成智、謝東曇不利於被告許清泉、林明政之供述或證述之瑕疵，
係屬重要之點並非僅屬枝微末節而已，依「罪證有疑，利於被告
」之證據法則，予以摒棄不採，係原審證據取捨及判斷職權之行
使，又與事理無違，難認有上訴意旨所指採證不合經驗法則或論
理法則之違法可言。又證人陳成智、賴振毅、謝東曇早於九十七
年一、二月間，即於警詢或檢察官訊問時，明確供述其等係受被
告許清泉（按綽號「阿川」）之指使犯案，並非僅指出綽號「阿
川」之不詳姓名、年籍者而已。即台灣桃園地方法院檢察署檢察
官於九十七年十二月三十日簽分九十八年度他字第二三九號強盜
案件，於簽呈亦指明陳成智、鄭儒澤、謝東曇供稱係受「阿川」
許清泉之指使犯案，「阿川」涉有強盜罪嫌等語，有該簽呈之記
載可憑（見九十八年度他字第二三九號卷第一頁）。則證人陳成
智、賴振毅、謝東曇於第一審證稱，其等在偵查中不實供出被告
許清泉為主謀，乃在避免賴振毅、謝東曇被認定為主謀而從重處
罰等情，並非毫無可取。上訴意旨指稱台灣桃園地方法院檢察署
檢察官於九十七年十二月三十日簽分九十八年度他字第二三九號
強盜案件，尚無法查知「阿川」之真實姓名等情，據以質疑證人
陳成智、賴振毅、謝東曇於第一審所為證詞之憑信性，核與卷內
訴訟資料不符，自非適法之上訴第三審理由。(二)原判決理由說明
證人賴振毅、陳成智於警詢中及另案，就取得中壢市○○街民宅
案件所使用槍枝之過程，有取得地點係「民宅」或「畫廊」、同
行人員係「賴振毅、陳成智、鄭儒澤、何任平、甯守成」或「賴
振毅、陳成智」、取槍目的係「單純寄放」或「強盜使用」等情
節，有互相矛盾之處等語（見原判決第十三、十四頁），俱有所
援引卷內相關證據可憑，核無上訴意旨所指與卷內訴訟資料不符
之採證違法。(三)原判決理由說明證人賴振毅、陳成智涉犯中壢市
○○街民宅案件、楊梅鎮貨櫃屋檳榔攤案件、平鎮市超商二樓案
件；證人謝東曇涉犯楊梅鎮貨櫃屋檳榔攤案件、平鎮市超商二樓
案件；證人鄭儒澤涉犯中壢市○○街民宅案件部分，業經台灣高
等法院以九十八年度上訴字第八七五號判決認定有罪，經最高法
院撤銷發回，由台灣高等法院九十八年度上更(一)字第四九五號案
件審理中，將被告許清泉列為中壢市○○街民宅案件、楊梅鎮貨
櫃屋檳榔攤案件、平鎮市超商二樓案件之共同正犯，而未將被告
林明政列入等語（見原判決第六頁），本意應在強調公訴意旨認
定被告林明政參與楊梅鎮貨櫃屋檳榔攤案件、平鎮市超商二樓案
件，與上開案件之認定亦有不符而已，並未直接援引上開案件所
憑事證或認定事實，因此未贅為說明與上開案件所為認定相同或
不同之依據，尚無上訴意旨所指判決理由矛盾、不備之違法。(四)
原判決憑據證人陳成智、賴振毅及被告林明政於第一審之供述或
證述，詳加說明上訴意旨所指通訊監察錄音譯文，語意尚屬不明
，難以遽認與被告林明政被訴犯罪事實有何關聯等語（見原判決
第十四、十五頁），衡諸通訊監察錄音內容並未直接指明被告林
明政如何參與等情，尚與事理不悖，於法尚屬無違。(五)上訴意旨
所指證人賴振毅於看守所與劉康信會面之談話紀錄，原審審酌證
人賴振毅於第一審之證詞，認為僅足以證明「小林」曾經敦請劉
康信前往看守所與賴振毅會面，而不能證明「小林」或被告林明
政參與公訴意旨所指賴振毅涉犯之新竹賭場案件，已詳為說明所
憑理由（見原判決第十五頁），審酌上述談話紀錄並無一言及於
「小林」或被告林明政究竟有無及如何參與等情，難認係屬確切
之不利事證，原判決所為說明核與事理無違，仍屬適法。綜上，
原審就檢察官所提出及卷內所存證據等訴訟資料，逐一剖析，參
互審酌，仍無從獲得被告許清泉、林明政有本件公訴意旨所指犯
罪之確切心證，因此維持第一審之無罪判決，駁回檢察官在第二
審之上訴，乃屬其證據取捨及判斷職權之合法行使。檢察官上訴
意旨，係就原審調查、取捨證據及判斷其證明力職權之適法行使
，仍憑己見為不同之評價，及就判決內已明白論斷之事項，執以
指摘原判決違法，核與法律規定得為第三審上訴理由之違法情形
，不相適合。應認檢察官之上訴違背法律上之程式，予以駁回。
又被告林明政被訴想像競合所犯刑法第三百二十八條第五項之預
備強盜罪部分，屬於刑事訴訟法第三百七十六條第一款所定不得
上訴於第三審法院之案件，此部分上訴，自非法之所許，應併予
駁回，特予指明。
據上論結，應依刑事訴訟法第三百九十五條前段，判決如主文。
中    華    民    國  一○○  年    九    月  二十九  日
                      最高法院刑事第八庭
                          審判長法官  黃  一  鑫  
                                法官  張  春  福  
                                法官  林  勤  純  
                                法官  李  錦  樑  
                                法官  宋  明  中  
本件正本證明與原本無異
                                      書  記  官  
中    華    民    國  一○○  年    十    月    四    日
                                                      v